---
title: "Aula 10"
author: "Manoel Galdino"
date: "`r format(Sys.Date(), '%d de %B de %Y')`"
output: pdf_document
---

```{r setup, include=FALSE}
knitr::opts_chunk$set(echo = TRUE)
```

# Jogos repetidos/multiperíodos

# Barganha em Legislaturas

O modelo clássico é o de Baron-Ferejohn (1989).  O artigo do BF foi tão profícuo (quase 3 mil citações no Google Scholar) que se tornou a base para uma série de artigos subsequentes analisando formação e dissolução de governo,   (), bicameralismo (), revisãojudicial (), poder de veto do executivo (), lobby (), estrutura de classe (), comércio internacional () entre outros.  É portanto fundamental conehcer esse trabalho para entender os modelos formais feitos em todas essas áreas, além da própria negociação em legislaturas, tema do artigo.

Mas para entender o trabalho de BF, precisamos saber que adaptam o modelo de barganha do Rubinstein para $n$ jogadores e regra da maioria. O artigo do Rubinstein é mais clássico ainda, pois gerou mais desenvolvimentos ainda, tendo mais de 7 mil citações no Google Scholar. Então, antes de entrar na aplicação clássica em CP, vamos primeiro para o modelo do Rubinstein (1982). 

Uma negociação bilateral (entre dois agentes) para dividir um objeto fixo foi um problema para a teoria dos jogos desde seu início. Embora seja uma aplicação óbia da teoria dos jogos (como negociar racionalmente), não havia uma boa solução para esse problema. Foi apenas com o trabalho de Rubinstein que definitivamente a teoria dos jogos não-cooperativa achou um caminho para abordar a questão. A solução foi desenhar um protocolo para as negociações. Na versão do Rubinstein, o protocolo é que as jogadoras fazem ofertas alternadas de divisão de uma torta (pie), isto é, quanto irá para cada uma. A torta tem valor 1. Outra forma de interpretar o jogo é que é um jogo do ultimatum repetido.


Given any x 2 (0; 1), the strategy proÖle fa1 = x; a2 = (accept iff a1 <= x)
is a Nash equilibrium. So, there are inÖnitely many Nash equilibria.

ut once player 1 has made an o§er, the optimal strategy for 2 is to accept
any offer a1 < 1 and he is indifferent with accepting offer a1 = 1:
 What can you say about subgame perfect equilibria?

# 1 rodada
O jogo de uma rodada é o jogo do ultimato. Nesse caso, o equilíbrio de Nash perfeito em subjogo é $s_1 = ((1, 0), aceita)$.

Veja que há infinitos equilíbrios de Nash, mas apenas um ENPS. Por exemplo, seja $x = .6$, o perfil de estratégia $s_1  = \{a_1 = .6\}$ e $s_2 = aceite se e somente se a_1 <= .6$ é um equilíbrio de Nash. Se 1 aumentar seu pedaço do bolo, 2 rejeita. Se 1 oferecer menos, está pior. Portanto, 1 não pode melhorar, dado o que 2 está fazendo. Por sua vez, 2 não pode melhorar rejeitando a oferta, dado oque 1 está fazendo. Em geral, Para qualquer $0 < x < 1$ o perfil de estratégia $s_1  = \{a_1 = x\}$ e $s_2 = aceite_-se_-e_-somente_-se: a_1 <= x$ é um ENEP.

# 2 rodadas

No caso de um jogo de duas rodadas, a jogadora 1 poderia oferecer $(x, 1 - x)$ na primeira rodada. Se 2 aceita, o jogo acaba e essa é a divisão do bolo. Porém, se 2 não aceita, vamos para a segunda rodada e aí 2 está no jogo do ultimato. Como o futuro vale menos que o passado, o que está disponível agora é: $(\delta x, \delta (1-x))$. Veja que o total disponível é dado por $\delta x + \delta (1-x) =  \delta$. Ou seja, supondo que $\delta < 0$, um valor menor do bolo a ser distribuído no segundo período. E o payoff de equilíbrio de Nash em subjogo na segunda rodada é simplesmente $((\delta, 0), aceita)$. Note que a estratégia é oferecer $1$ pra 2 e 0 para 1. Ocorre que $1$ vale só $\delta 1$. 

Podemos aplicar indução para trás e raciocinar que a jogadora 1 pode antecipar que isso irá acontecer na segunda rodada. Logo, ela sabe que 2 espera ganhar $\delta$. Se ela oferecer na primeira rodada $s_1 = (1 - \delta , \delta)$, 2 será indiferente entre aceitar na primeira rodada ou esperar a segunda rodada. 

# 3 rodadas
O que acontece se o jogo for até a terceira rodada? Mais uma vez, é melhor começar pelo final. Na terceira rodada, 1 é a última pessoa e está no jogo do ultimato. Pode oferecer $(1,0)$, dois aceita e isso é equilíbrio de Nash perfeito em subjogo e os payoffs, são: $(\delta^2,0)$.

Na rodada imediatamente anterior, é a vez de 2 jogar e ela sabe que 1 espera obter esse payoff se o jogo for para a terceira e última rodada. O valor do bolo na rodada 2 é $\delta$. Então, se oferecer $(\delta^2, \delta - \delta^2) = (\delta^2, \delta*(1 - \delta))$, a jogadora 1 será indiferente entre aceitar a proposta e negar e esperar a terceira rodada. Como 2 não pode fazer melhor nem 1, isso é um equilíbrio de Nash perfeito em subjogo. 1, antecipando isso na primeira rodada, sabe que se oferecer $(\delta^2 + 1 - \delta, \delta*(1 - \delta)) = (1 + \delta*(\delta - 1), \delta*(1 - \delta))$, 2 aceita e o jogo acaba.

# 4 rodadas
O que acontece se o jogo for até a quarta rodada? Na quarta rodada, 2 é a última pessoa e está no jogo do ultimato. Pode oferecer $(1,0)$, dois aceita e isso é equilíbrio de Nash e os payoffs, são: $(0 , \delta^3)$. 

Na rodada imediatamente anterior, é a vez de 1 jogar e ela sabe que 2 espera obter esse payoff se o jogo for para a quarta e última rodada. Então, se oferecer $(\delta^2 - \delta^3, \delta^3) = (\delta^2*(1 - \delta), \delta^3)$, a jogadora 2 será indiferente entre aceitar a proposta e negar e esperar a quarta rodada. Como 2 não pode fazer melhor nem 1, isso é um equilíbrio de Nash perfeito em subjogo.

A jogadora 2, antecipando isso na segunda rodada, sabe que se oferecer $(\delta^2*(1 - \delta),\delta^3 + \delta - \delta^2) = (\delta^2*(1 - \delta), \delta^*(\delta^2 + 1 - \delta))$, 1 aceita e o jogo acaba. Por fim, na primeira rodada, 1 oferece $(,\delta^*(\delta^2 + 1 - \delta)))$, 2 aceita, e o jogo acaba.

Nesse momento, está claro que:
1. Quem joga por último, como se encontrará na posição do jogo do ultimato, tem mais poder na negociação e abocanha a maior parte do bolo.
2. À medida que o número de rodadas cresce, quem joga por último abocanha menos e menos do bolo. Em particular, com 2 rodadas, $\delta$, com três rodadas, $\delta^2$, com quatro rodadas $\delta^3$. Com $n$ rodadas, $\delta^{n-1}$.

O gráfico abaixo mostra o percentual que cada jogador ganha à medida que $n$ cresce, para três valores de $\delta$: 0,99; 0,95 e 0,9.

```{r results = "asis", echo=FALSE, warnings=FALSE}
library(ggplot2)
library(tidyverse)
d <- c(.99, .95, .9)

u1 <- matrix(0, nrow = 1000, ncol =3)
u2 <- matrix(0, nrow = 1000, ncol =3)

n <- 500
for ( j in 1:3) {
  for ( i in 1:n) {
  u1[i, j] <- (d[j]^(i-1))*(i%%2) + (1- d[j]^(i-1))*(i%%2==0)
  u2[i, j] <- (d[j]^(i-1))*(i%%2 == 0) + (1- d[j]^(i-1))*(i%%2)
  }
}


df <- data.frame(rodada = rep(1:n, 3), d = rep(d, each = n), u1 = c(u1[, 1], u1[, 2], u1[, 3] ), u2 = c(u2[, 1], u2[, 2], u2[, 3]))

df %>%
  filter(rodada %in% seq(1,n, by=2)) %>%
  ggplot(aes(rodada, u1, colour = as.factor(d))) + geom_point()
  

```

# fazer quarta rodada
# generalizar para n rodadas.

# perceber que à medida que n aumenta, vai convergindo para 1/2. 1/2. Se tivermos infinitas rodadas, esse é o EN.

# Apresentar a estrutura do jogo.
Nosso jogo consiste então de:
Jogadores: $N = {1,2}$
Estratrégias: para a jogadora que propõe, uma proposta de divisão da torta (ou do 1 real) para 1 e 2 respectivamente, do tipo $(x, 1-x), x \in [0,1]$. Para a jogadora que recebe, se aceita ou rejeita a proposta.
Logo, temos: Quando a jogadora $i$ propõe$, $S_i = (x, 1-x), x \in [0,1]$ e quando a jogadora $i$ recebe a proposta, $S_i = {aceita, rejeita}$.
Payoffs: $U_1(s_1, s_2) = \delta^t x$ e $U_2(s1, s2) = \delta^t (1-x)$.

# Agora, modelo BJ



Vejam que quem joga por último obtém a maior parte do benefício para si.

## Referências

Baron, D. P., & Ferejohn, J. A. (1989). Bargaining in legislatures. American political science review, 83(4), 1181-1206.

Rubinstein, A. (1982). Perfect equilibrium in a bargaining model. Econometrica: Journal of the Econometric Society, 97-109.


