---
title: "Aula 3"
author: "Manoel Galdino"
date: "2023-03-16"
output: pdf_document
---

```{r setup, include=FALSE}
knitr::opts_chunk$set(echo = TRUE)
```

# Aula 3


## Jogos tradicionais

Stag Hunt

Na teoria dos jogos, o jogo caça ao cervo (stag hunt, em inglês), às vezes é referido como jogo da garantia, dilema da confiança ou jogo do interesse comum e descreve um conflito entre segurança e cooperação social. O jogo surge do trabalho do Rousseau no segunod discurso (sobre a desigualdade)

```{r results = "asis", echo=FALSE}
library(knitr)
# Define Variables
R=3
T=2
P=1
S=0

# Assign Pairs
pair <- function(x,y) sprintf("(%d,%d)", x,y)
all_pairs <- c(pair(R,R), pair(S,T), pair(T,S), pair(P,P))
payoff.mat <- matrix(all_pairs, nrow=2, byrow=TRUE)
dimnames(payoff.mat) <- c(rep(list(c("Cervo","Lebre")), 2))
results = "asis"

# Plot 
kable(payoff.mat)

```

# Jogo da Coordenação


```{r results = "asis", echo=FALSE}
library(knitr)
# Define Variables
# Define Variables
M=2
R=1
P=0
S=0

# Assign Pairs
pair <- function(x,y) sprintf("(%d,%d)", x,y)
all_pairs <- c(pair(R,R), pair(S,T), pair(T,S), pair(P,P))
payoff.mat <- matrix(all_pairs, nrow=2, byrow=TRUE)
dimnames(payoff.mat) <- c(rep(list(c("Bach","Stravinski")), 2))
results = "asis"

# Plot 
kable(payoff.mat)

```

# chicken - jogos anti-coordenação

```{r results = "asis", echo=FALSE}
library(knitr)
# Define Variables
M <- -1
R <- 0
P <- -10
S <- 3

# Assign Pairs
pair <- function(x,y) sprintf("(%d,%d)", x,y)
all_pairs <- c(pair(R,R), pair(S,M), pair(M,S), pair(P,P))
payoff.mat <- matrix(all_pairs, nrow=2)
dimnames(payoff.mat) <- c(rep(list(c("Desvia","não desvia")), 2))

# Plot 
kable(payoff.mat)
```

