---
title: "Aula 6 - Equilíbrio de Nash"
author: "Manoel Galdino"
date: "`r format(Sys.Date(), '%d de %B de %Y')`"
output: pdf_document
---

```{r setup, include=FALSE}
knitr::opts_chunk$set(echo = TRUE)
```

# Aula 6 - Equilíbrio de Nash em estratégias mistas
Considere o jogo "cara" ou "coroa" a seguir. Nesse jogo, dois jogadores escolhem entre cara (heads) ou coroa (tails) ao mesmo tempo. Se as escolhas forem iguais, o Jogador 1 ganha um ponto. Caso contrário, o Jogador 2 ganha um ponto. O objetivo dos jogadores é maximizar sua pontuação.


```{r, results='asis'}
library(knitr)
# Definindo a matriz de payoff
payoff.mat <- matrix(c(1, -1, -1, 1), 
                     nrow = 2, ncol = 2, 
                     dimnames = list(c("Cara", "Coroa"), 
                                     c("Cara", "Coroa")))

# Renderizando a tabela de payoff
kable(payoff.mat)
```

Exercício: jogue esse jogo com outra pessoa por 5 rodadas. 
Após o jogo, podemos perceber que os jogadores possuem interesses opostos e vocês esperam que o outro não consiga antecipar o que você irá fazer. Nesse caso, ele será indiferente entre jogar qualquer uma de suas estratégias, pois esperar que, na média, ambas gerem o mesmo payoff médio.


```{r, results='asis'}
library(knitr)

# Definindo a matriz de payoff
# Definindo a matriz de payoff
payoff.mat <- matrix(c(4, 12, -16, -8), 
                     nrow = 2, ncol = 2, 
                     dimnames = list(c("A", "B"), 
                                     c("C", "D")))

# Renderizando a tabela de payoff
kable(payoff.mat)
```

Uma estratégia mista é justamente um antidoto contra as tentativas dos outros jogadores advinharem o que você irá fazer. Considere o jogo de tênis. No saque, se 


Referências

https://twitter.com/page_eco/status/1621511883353395203





