---
title: "Aula 1"
author: "Manoel Galdino"
date: "2023-03-16"
output: pdf_document
---

```{r setup, include=FALSE}
knitr::opts_chunk$set(echo = TRUE)
```

# Aula 1

## Biliografia da aula 1:
Tadelis, cap. 1.
Fiani, cap. 1.

## Dilema do Prisioneiro

Nessa aula 1 nós iremos começar com um jogo, talvez o mais famoso da história da Teoria do Jogos, chamado Dilema do Prisioneiro, e que foi proposto em 1951 por Merrill Flood em 1951, e primeiramente formalizado por Albert W. Tucker.

A história é mais ou menos assim. A polícia prendeu dois suspeitos de cometer um crime. Tem evidência de um crime de pena menor, mas gostaria de condená-los por crimes com penas maiores. Se um ou ambos confessarem o crime maior, podem conseguir obter o que precisam.

Para dar concretude, imaginem que a Polícia Federal prendeu dois executivos suspeitos de corrupção e lavagem de dinheiro, a dez anos de prisão. Possuem provas suficientes para condená-los por um crime menor, como tráfico de influência (dois anos de prisão), mas gostariam de condená-los pelo crime de pena maior. A PF colocou os dois presos em celas separadas e decidiu fazer a seguinte oferta para eles:

"Nós temos evidência suficiente para condená-los, você e seu parceiro, pelo crime de tráfico de influência, que dá 2 anos de prisão para cada. Contudo, se você assinar um acordo de colaboração premiada com a gente e confessar o crime de corrupção e lavagem de dinheiro, você sairá livre e seu parceiro será condenado a dez anos de prisão. Um outro policial está na cela do seu parceiro, neste exato momento, fazendo a mesma oferta a ele. Se ele aceitar confessar o crime, e você não, então ele sairá livre e você ficará preso dez anos. Por fim, se ambos confessarem o crime, a pena de dez anos será reduzida à metade e vocês ficarão cinco anos presos. Essa proposta está por escrito, incluindo o fato de que seu parceiro está recebendo proposta igual".

O que você faria?

Discussão em sala de aula, ouvindo as opiniões dos estudantes.

Em seguida, escrevo a matriz de payoff abaixo e peço para os alunos formarem duplas e jogarem o jogo por 8 rodadas. Pedimos para os alunos registrarem as escolhas (estratégias) e payoffs de cada rodada. Em seguida, trocamos os pares de jogadores, e repetimos o jogo por mais 4 rodadas. Quem ficar com mais pontos ganha um prêmio.

```{r results = "asis", echo=FALSE}
library(knitr)
# Define Variables
M=2
R=10
P=5
S=0

# Assign Pairs
pair <- function(x,y) sprintf("(%d,%d)", x,y)
all_pairs <- c(pair(M,M), pair(S,R), pair(R,S), pair(P,P))
payoff.mat <- matrix(all_pairs, nrow=2)
dimnames(payoff.mat) <- c(rep(list(c("Coopera","Não coopera")), 2))
results = "asis"

# Plot 
kable(payoff.mat)

```

## Discussão do DP

Alguns exemplos de aplicação do DP (jogar lixo na rua, pagar a conta com amigos).

Explicar a matriz de payoff.

Todo problema de tomada de decisão consiste de três componentes básicos:
1. Ações : todas as alternativas que um jogador pode escolher
2. Resultados: As consequências que resultam de cada ação
3. Preferências: descreve como os jogadores ranqueiam os possíveis resultados, do mais desejado para o menos.

Identificar no DP os três elementos.

# Relações

O conceito de relação (binária) na matemática está associada à presença de um tipo de vínculo específico entre elementos de um conjunto. Suponha o conjunto $A = {1,2, 3}$. A Relação $\geq$, entendida por "maior ou igual que" expressa uma relação de comparação de magnitude entre os elementos do conjunto. Assim, podemos dizer que $3 > 2$, ou que $2 = 2$ e assim por diante. Em geral, podemos dizer que para quaisquer pares $x e y \in A$ podemos estabelecer a relação $x \geq y$.

A partir desse exemplo, temos uma intuição para construir outros tipos de relações. Em particular, a relação de preferência.

Relações de preferência $\succcurlyeq$ são tais que,se $x \succcurlyeq y$, isso quer dizer que $x$ é pelo menos tão bom quanto $y$. Às vezes aparece como fracamente preferido, no jargão econômico. Se $x \succ y$, então $x$ é preferível a $y$, ou $x$ é melhor que $y$. Por fim, quando temos $x \sim y$, então o jogador ou jogadora é indiferente entre $x$ e $y$, ou $x$ é tão bom quanto $y$.

## Racionalidade

Falamos em ação racional no DP. Mas o que é ser racional? A partir da noção de relação de preferência, podemos definir racionalidade a partir de dois axiomas:

1. Axioma da completude. A relação de preferência  $\succcurlyeq$ é completa. Ou seja, para quaisquer dois resultados $x, y \in X$ é possível ranqueá-los pela relação de preferência, tal que ou $x \succcurlyeq y$ ou $y \succcurlyeq x$ ou $x \sim y$.

O axioma da completude me diz apenas que, se eu tiver dois resultados, sempre vou poder dizer qual prefiro (incluindo dizer que sou indiferente). Porém, não posso ficar na dúvida e não conseguir decidir qual é preferido (ou se sou indiferente). Portanto, é um axioma que requer pouco das pessoas para poder chamá-las de racionais.

O segundo axioma é um pouco mais exigente e irá garantir que podemos ranquear $todos$ os resultados.

2. Axioma da transitividade.  A relação de preferência  $\succcurlyeq$ é transitiva. Ou seja, para quaisquer três resultados $x, y e z \in X$, se $x \succcurlyeq y$ e $y \succcurlyeq z$, então $x \succcurlyeq z$.

O axioma da completude me diz que posso ranquear quaisquer dois resultados, e o axioma da transitividade me diz que não há contradição no meu ranqueamento. Para ver porque a condição de transitividade é mais demandante, considere o seguinte exemplo. Algumas pessoas preferem estritamente café sem açúcar a café com duas colheres de açúcar. Vamos supor que duas colheres de açúcar são 100 gramas de açúcar. A maioria das pessoas é indiferente entre café com 100 gramas e café com 99 gramas, porque a diferença de sabor é imperceptível. Igualmente, é indiferente entre café com 98 gramas e café com 99 gramas. E assim por diante, de modo que é indiferente a café com duas gramas de açúcar e uma grama, e também é indiferente a café com uma grama e café sem açúcar. Porém, prefere café sem açúcar a café com duas colheres de açúcar. As preferências não são transitivas.

De todo modo, parece razoável exigir que pessoas racionais tenham preferências transitivas. A razão para isso é porque, se elas não tiverem de fato preferências transitivas, é possível explorar essa irracionalidade. Tomando o exemplo acima, suponha que um café sem açúcar seja mais caro que um café com açúcar (digamos que a loja é patrocinada por uma empresa de açúcar, de modo que ela ganha mais dinheiro se vende café com açúcar). Em tese a pessoa aceitaria fazer 100 trocas de um café pelo outro com uma diferença de uma grama, tendo pagado mais caro pelo produto que poderia ser comprado mais barato. E o ciclo começaria de novo, até a pessoa ficar completamente sem dinheiro.

Então, uma relação de preferência que é completa e transitiva, isto é, satisfaz os dois axiomas postulados por nós, é uma relação de preferência racional.

------
Questão em sala de aula: Será que a escolha de sofia é um exemplo de violação do axioma da completude?

------

Para mais críticas ao axioma da completude, ver por exemplo (no contexto da teoria da utilidade cardinal): Aumann, R. J. (1962). Utility theory without the completeness axiom. Econometrica: Journal of the Econometric Society, 445-462.

## Funções de Payoff

Uma das vantagens de se assumir relação de preferência racional é que é possível adotar uma esquema matemático mais operacional do seguinte modo. Suponha que você vai vender suco de limão e tem três possíveis ações: suco de baixa-qualidade $b$, que custa 10 e você vende a 15; suco de média-qualidade $m$, que custa 15 e você vende a 25, e suco de alta-qualidade, $a$, que custa 25 e você vende a 32. Exercício em sala. Escrever o conjunto de ações $ A = {b, m ,a}$, o conjunto de payoffs ou resultados, considerando o lucro, e não a receita apenas: $X = {5, 10, 7}$. Escrever a relação de preferência:  $10 \succ 7 \succ 5$.


Assim, a melhor escolha é $m$, que dá o maior lucro.

Uma outra forma de escolher a melhor ação seria definir uma função de lucro p(A), e ver qual a escolha de A que maximiza o lucro. Por exemplo $P(b) = 5$, $P(A) = 10$ e $P(A) = 7)$.

Essa mesma lógica do lucro pode ser aplicada para qualquer decisão, mesmo que não envolva retornos monetários, contanto que a relação de preferência seja racional.

Definição 1. Uma função de payoff (ou função de utilidade) $u: X -> R$ representa a relação de preferência  $\succcurlyeq$ para todo par $x, y \in X$, $u(x) >= u(y)$ se e somente se $x \succcurlyeq y$.

O que estamos dizendo é que a função de utilidade $u$ recebe resultados do conjunto $X$, e retorna um número real para cada resultado. E essa função representa nossa relação de preferência racional se, sempre que a utilidade de $x$ for maior que a utilidade de $y$, para qualquer $x$ e $y$, isso implicar que $x \succcurlyeq y$ e vice-versa.

Veja que o número real a ser atribuído não tem sigifnicado algum e pode ser qualquer valor, desde que a relação de ordem seja preservada. A função de utilidade é uma construção ordinal, porque os payoffs são ordinais. Se um resultado gerar utilidade 10 e outro utilidade 5, não podemos dizer de verdade que o primeiro é duas vezes preferido ao segundo.

## Utilidade Ordinal
Não função de utilidade definida acima, a utilidade é ordinal. Uma das consequências é que podemos fazer quaisquer transformações na função utilidade que preservem a ordem de preferência. Esse tipo de transformação é chamado de transformação monotônica.

------

Exercícios em sala:
Digamos que eu tenha uma função de utilidade $u(x)$ qualquer. 
Diga se as seguintes transformações são montônicas (isto é, preservam a ordem).
1. $2*u(x)$  
2. $u(x) + 10$  
3. $log(u(x))$.  Suponha que $u(x) > 0$ para todo $x$.  
4. $u(x)^3$  
5. $u(x)^2$  
6. $u(x) - 10$  

------

Formalmente, uma transformação da função utilidade por outra função $f$ é monotônica se $f(u)$ for uma função estritamente crescente de $u$. Lembrando que uma função $f(x)$ é estritamente crescente se ela cresce à medida que x cresce. Ou seja, $u_1 > u_2$ $\implies$ $f(u_1) > f(u_2)$.

## Jogos

Jogos de Informação Completa (como o DP) diferem de problemas de decisão, pois envolvem considerações estratégicas sobre o que os outros jogadores irão fazer.

Um jogo de informação completa é caracterizado pelas seguintes quatro informações serem de $conhecimento comum$:
1. todas as possíveis ações de todos os jogadores,
2. todos os possíves resultados,
3. Como a combinação de cada ação de todos os jogadores afetam qual resultado irá acontecer e,
materialize, and
4. As preferências de cada e todos jogador sobre os resultados.

Vejam que o DP satisfaz esse requerimento.

# Conhecimento Comum.

Definição 2. Um evento $E$ é conhecimento comum se todo mundo sabe $E$, todo mundo sabe que todos sabem $E$, todo mundo sabe que todo mundo sabe que todos sabem $E$ e assim por diante, até infinito.

Um exemplo simples em que podemos assumir que um evento é conhecimento comum. Suponha que duas pessoas saiam da sala e, andando na rua, começa a chover e eles correm para não se molhar. É razoável assumir que é conhecimento comum que está chovendo para essas duas pessoas. Nós iremos discutir em sala de aula como na prática funciona essa suposição e como experimentos têm levado a relaxamento dessa suposição e outros tipos de modelo.

