---
title: "Aula 8 - Equilíbrio de Nash em Estratégias Mistas e Jogos dinâmicos"
author: "Manoel Galdino"
date: "`r format(Sys.Date(), '%d de %B de %Y')`"
output: pdf_document
---

```{r setup, include=FALSE}
knitr::opts_chunk$set(echo = FALSE)
```

# Subjogo

Subjogo de um jogo extensivo com infomação completa

# Exercícios

Ache todos os subjogos do jogo abaixo.

```{r results = "asis", echo=FALSE, warnings=FALSE}
library(rgamer)

g1 <- extensive_form(
  players = list("Serena",
                 rep("Nina", 2),
                 rep(NA, 4)),
  actions = list(c("C", "D"),
                  c("E", "F"), c("G", "H")),
  payoffs = list(Serena = c(1, 3, 2, 0),
                 Nina  = c(0, 2, 3, 1)),
   show_node_id = TRUE)
```


Modelo o jogo como uma árvore (forma extensiva) e ache todos os subjogos do jogo abaixo. (exercício 156.2c do Osborne).

Os políticos Rosa e Ernesto precisam tomar uma posição sobre um assunto. As opções são Berlim (B) ou Havana (H). Eles escolhem sequencialmente. Uma terceira pessoa, Karl, determina quem escolhe primeiro. Tanto Rosa quanto Ernesto se importam apenas com as ações que escolhem, não com quem escolhe primeiro. Rosa prefere o resultado em que ambos escolhem B ao resultado em que ambos escolhem H, e prefere esse resultado a qualquer um dos casos em que ela e Ernesto escolhem ações diferentes; ela é indiferente entre esses dois últimos resultados. As preferências de Ernesto diferem das de Rosa no sentido de que os papéis de B e H são invertidos. As preferências de Karl são as mesmas que as de Ernesto. Modele essa situação como um jogo extensivo com informação perfeita. (Especifique os componentes do jogo e represente o jogo em um diagrama.)


```{r results = "asis", echo=FALSE, warnings=FALSE}
library(rgamer)

g1 <- extensive_form(
  players = list("Karl",
                 c("Rosa", "Ernesto"),
                rep(c("Ernesto", "Rosa"), each=2),
                 rep(NA, 8)),
  actions = list(c("R", "E"),
                 c("B", "H"), c("B", "H"),
                  c("B", "H"), c("B", "H"), c("B", "H"), c("B", "H")),
  payoffs = list(Karl = c(1, 0, 0, 2, 1, 0, 0, 2),
                 Rosa = c(2, 0, 0, 1, 2, 0, 0, 1),
                 Ernesto  = c(1, 0, 0, 2, 1, 0, 0, 2)),
   show_node_id = TRUE)
```

Existem 6 subjogos próprios e 7 subjogos no total, contando o jogo inteiro como um subjogo.

Equilíbrio de Nash Perfeito de Subjogo

Definição informal: Um equilíbrio perfeito de subjogo é um perfil estratégico $s^*$ com a propriedade de que, em nenhum subjogo, qualquer jogador $i$ pode se sair melhor escolhendo uma estratégia diferente de $s^*_i$, dado que todos os outros jogadores $j$ aderem a $s^*_j$.

The important point in this definition is that each player’s strategy is required
to be optimal for every history after which it is the player’s turn to move, not only
at the start of the game as in the definition of a Nash equilibrium

Todo jogo extensivo finito com informação perfeita possui (pelo menos) um equilíbrio perfeito de subjogo. 

Um jogo finito significa que em nenhum momento um jogador possui infinitas opções de ações. Para dar um exemplo trivial (do Osborne):  um único jogador escolhe um número menor que 1 e recebe um pagamento igual ao número que ela escolhe. Não há um número maior que todos os outros números menores que um, então o jogador único não possui uma ação ótima, e assim o jogo não possui um equilíbrio perfeito de subjogo.

# Baron-Ferejohn model

In all variants of the Baron-Ferejohn model a
proposer is selected according to a known rule and then proposes an alternative to a group of
voters. According to a known voting rule the proposal is either accepted or rejected. If the
proposal is accepted, the game ends and all actors receive pay-offs as specified by the accepted
proposal. Otherwise, another proposer is selected etc. iv This process continues until a proposal is
accepted.

Consider a simple version of the model where there are three political parties that need to
decide on how to split one dollar. Suppose that no party has a majority of seats. The Baron-
Ferejohn model predicts that the party with proposal power will propose a minimal winning
coalition consisting of itself and one other member, leaving the third party with zero. The
proposing party will offer its coalition partner just the amount necessary to secure acceptance.
This amount (or continuation value) equals the coalition partner’s expected pay-off if the
proposal was rejected and the bargaining continued. Proposals are thus always accepted in the
first round. Note that the proposing party will always choose as its coalition partner the party
with the lowest continuation value. The division of spoils will, in general, be highly unequal,
especially if the parties’ discount factors are low.

Second, the model’s prediction is based on the assumption of stationarity, a stronger equilibrium requirement than mere subgame-perfection, which rules out dependence of previous
actions and thus eliminates the use of punishment strategies familiar from the study of repeated
games. Without it, the Baron-Ferejohn model faces a folk-theorem where all individually rational
outcomes can be supported as equilibria. But this means that one cannot test the Baron-Ferejohn
model in isolation, but only in conjunction with an additional equilibrium refinement (here
stationarity).
