---
title: "Aula 1"
author: "Manoel Galdino"
date: "2023-03-16"
output: pdf_document
---

```{r setup, include=FALSE}
knitr::opts_chunk$set(echo = TRUE)
```

# Aula 3

Conceitos de solução de um jogo

Para fazer previsões sobre um jogo, precisamos fazer suposições sobre o comportamento e crenças dos jogadores. Estamos em busca do que chamamos de um conceito de solução.

Essas soluções nós vamos chamar de equilíbrio.

# Avaliando conceitos de solução

## Existência
A existência de um equilíbrio diz respeito à frequência com que ele existe em diferentes tipos de jogos. Quanto mais frequente um tipo de equilíbrio para diferentes tipos de jogos, melhor o conceito de solução.

## Unicidade

Unicidade diz respeito à quanto nosso conceito de equilíbrio retringe os comportamentos previstos. Se tudo pode acontecer, se tudo é um equilíbrio, o conceito é pouco útil.

# Invariância

Nosso conceito de equilíbrio deve ser robusto à pequenas mudanças. Se você muda o jogo só um pouco e a previsão muda, então teremos pouca confiança sobre a previsão dada por uma solução qualquer. 
Por pequenas mudanças, estamos entendendo variações nos payoffs dos jogadores apenas. Mudanças no número de jogadores e no conjunto de estratégias disponíveis não são pequenas mudanças, pois alteram radicalmente a estrutura de um jogo.

Por fim, queremos avaliar os resultados do nosso conceito de solução, em particular, suas propriedades distributivas. E um critério para isso é o "ótimo de Pareto".

Formalmente, dizemos que um perfil de estratégia $s \in S$ domina no sentido de pareto o perfil de estratégia $s^\prime \in S$ se $v_i(s) >= v_i(s^\prime)$ para todo $i$ e $v_i(s) > v_i(s^\prime)$ para pelo menos um $i$. Nesse caso, diremos também que $s^\prime \in S$ é dominada no sentido de pareto por $s$. Por fim, dizemos que um perfil de estratégia é ótimo no sentido de Pareto se não é dominado no sentido de Pareto por nenhuma outra estratégia.


# Vamos agora introduzir alguns conceitos de solução informalmente e discutir em alguns jogos, para depois formalizá-los

# Dominância

Dizemos que uma estrateǵia $s^\prime_i \in S_i$ é estritamente dominada por outra estratégia  $s_i \in S_i$ se $s^\prime_i$ é estritamente pior do que  $s_i$ não importa o que os outros jogadores façam (isto é, para quaisquer estratégias que os demais jogadores escolham).

Proposição: Um jogador racional jamais jogará um estratégia estritamente dominada.

Equilíbrio de estratégia dominante.

Dizemos que um perfil de estratégia $s^D \in S$ é um equilíbrio de estratégia dominante se $s^D_i \in S_i$ é um perfril de estratégia dominante para todo $i$.

# Estrateǵia fracamente dominada

# Equilíbrio de Nash

Um perfil de estratégias é um equilíbrio de Nash se cada jogador está escolhendo a melhor resposta para o que acredita que os demais jogadores farão. Ou seja, todo mundo está simultaneamente escolhendo a melhor resposta uns para os outros.



## Jogos tradicionais

Stag Hunt

Na teoria dos jogos, o jogo caça ao cervo (stag hunt, em inglês), às vezes é referido como jogo da garantia, dilema da confiança ou jogo do interesse comum e descreve um conflito entre segurança e cooperação social. O jogo surge do trabalho do Rousseau no segunod discurso (sobre a desigualdade)

Trecho traduzido pela GPT3.5

""Se fosse uma questão de caçar um cervo, todos bem sabiam que deveriam permanecer fiéis ao seu posto; mas se uma lebre passasse dentro do alcance de um deles, não podemos duvidar que ele a teria perseguido sem escrúpulos."


```{r results = "asis", echo=FALSE}
library(knitr)
# Define Variables
R=3
T=2
P=1
S=0

# Assign Pairs
pair <- function(x,y) sprintf("(%d,%d)", x,y)
all_pairs <- c(pair(R,R), pair(S,T), pair(T,S), pair(P,P))
payoff.mat <- matrix(all_pairs, nrow=2, byrow=TRUE)
dimnames(payoff.mat) <- c(rep(list(c("Cervo","Lebre")), 2))
results = "asis"

# Plot 
kable(payoff.mat)

```

# Jogo da Coordenação


```{r results = "asis", echo=FALSE}
library(knitr)
# Define Variables
# Define Variables
M=2
R=1
P=0
S=0

# Assign Pairs
pair <- function(x,y) sprintf("(%d,%d)", x,y)
all_pairs <- c(pair(R,R), pair(S,T), pair(T,S), pair(P,P))
payoff.mat <- matrix(all_pairs, nrow=2, byrow=TRUE)
dimnames(payoff.mat) <- c(rep(list(c("Bach","Stravinski")), 2))
results = "asis"

# Plot 
kable(payoff.mat)

```

# chicken - jogos anti-coordenação

```{r results = "asis", echo=FALSE}
library(knitr)
# Define Variables
M <- -1
R <- 0
P <- -10
S <- 3

# Assign Pairs
pair <- function(x,y) sprintf("(%d,%d)", x,y)
all_pairs <- c(pair(R,R), pair(S,M), pair(M,S), pair(P,P))
payoff.mat <- matrix(all_pairs, nrow=2)
dimnames(payoff.mat) <- c(rep(list(c("Desvia","não desvia")), 2))

# Plot 
kable(payoff.mat)
```

## Discussão do DP

Alguns exemplos de aplicação do DP (jogar lixo na rua, pagar a conta com amigos).

Explicar a matriz de payoff.

Todo problema de tomada de decisão consiste de três componentes básicos:
1. Ações : todas as alternativas que um jogador pode escolher
2. Resultados: As consequências que resultam de cada ação
3. Preferências: descreve como os jogadores ranqueiam os possíveis resultados, do mais desejado para o menos.

Identificar no DP os três elementos.
