---
title: "Lista de exercícios 3"
author: "Manoel Galdino"
date: "2023-04-14"
output: pdf_document
---

```{r setup, include=FALSE}
knitr::opts_chunk$set(echo = TRUE)
```


1. Escreva as informações que especificam um jogo na forma normal (Número de jogadores, estratégias e funções de utilidade) e a matriz de payoff dos seguintes jogos apresentados em aula: Dilema do Prisioneiro, Bach e Stravinsky, Jogo do Chicken e Stag Hunt.

2. Para os jogos da questão anterior, responda às seguintes perguntas:
a) Existe alguma estratégia estritamente dominada para algum (ou ambos) jogador(es)? Se sim, qual.
b) existe um equilírio de estratégia estritamente dominante? Se sim, qual?
c) Existe algum equilíbrio de Eliminação Iterativa de Estratégias Estritamente Dominadas? Se sim, qual? Ele é ótimo de Pareto?

3. Considere o seguinte jogo representado na forma estratégica:


```{r results = "asis", echo=FALSE}
library(knitr)
# Define Variables

# Assign Pairs
pair <- function(x,y) sprintf("(%d,%d)", x,y)
all_pairs <- c(pair(3,3), pair(3,3), pair(3,3), pair(3,3))
payoff.mat <- matrix(all_pairs, nrow=2, ncol=2)
dimnames(payoff.mat) <- c(list(c("Alto","Baixo"), c("Esquerda", "Centro")))
results = "asis"

# Plot 
kable(payoff.mat)

```

a) Existe algum equilíbrio de Nash em Estratégias Puras (ENEP)? Se sim, qual (ou quais)?
b) Quantos equilíbrios de Nash em estratégias puras existem?

4. Considere o seguinte jogo representado na forma estratégica:


```{r results = "asis", echo=FALSE}
library(knitr)
# Define Variables

# Assign Pairs
pair <- function(x,y) sprintf("(%d,%d)", x,y)
all_pairs <- c(pair(4,4), pair(5,0), pair(0,-1), pair(0,5), pair(1,1), pair(0,0), pair(-1,0), pair(0,0), pair(1,1))
payoff.mat <- matrix(all_pairs, nrow=3, ncol=3)
dimnames(payoff.mat) <- c(list(c("A", "B", "C"), c("A", "B", "C")))
results = "asis"

# Plot 
kable(payoff.mat)

```

a) Existe algum equilíbrio de Nash em Estratégias Puras (ENEP)? Se sim, qual (ou quais)?
b) Existe ENEM em que os jogadores aleatorizam entre A e B? Explique.
c) Existe ENEM em que os jogadores aleatorizam entre B e c? Explique.

