---
title: "Lista de exercício 1"
author: "Manoel Galdino"
date: "2023-01-20"
output: html_document
---

```{r setup, include=FALSE}
knitr::opts_chunk$set(echo = TRUE)
```

referências
http://people.maths.ox.ac.uk/griffit4/Math_Alive/4/Problems1.html


# |
Serena e Martín foram brincar de par ou ímpar. Suponha que uma vitória no jogo vale um ponto, empate zero e derrota -1. 

a) Como você descreveria as estratégias disponíveis para cada jogador?
b) represente o jogo na forma normal
c) ache todos os Equilíbrios de Nash de Estratégia Pura (ENEP) e os Equilíbrios de Nash de Estratégia Mista (ENEM)

Serena, Martín e Nina foram brincar de zerinho ou um. Suponha que uma vitória no jogo vale um ponto, empate zero e derrota -1.

a) Como você descreveria as estratégias disponíveis para cada jogador?
b) represente o jogo na forma normal
c) ache todos os Equilíbrios de Nash de Estratégia Pura (ENEP) e os Equilíbrios de Nash de Estratégia Mista (ENEM)



## Estratégia dominante

Para todos os jogos abaixo, ache:

1. 
2. Todos os equilíbrios de estatégia dominante estrita e fraca.
3. Aplique a iteração de dominância estrita
4. Todos os Equilíbrios de Nash (EN) de estratégia pura (EP) e mista (EM) - isto é, ENEP e ENEM.

Considere que o jogador P1 é o jogador linha, e P2 o jogador coluna (P2 estará indicado na coluna para reduzir o esforço cognitivo).
a) Considere o sequinte jogo:

```{r results = "asis", echo=FALSE, message = FALSE}
library(knitr)
library(kableExtra)
# Define Variables
M=1
R=2
S=0

# Assign Pairs
pair <- function(x,y) sprintf("(%d,%d)", x,y)
all_pairs <- c(pair(R,M), pair(S,S), pair(S,S), pair(M,R))
payoff.mat <- matrix(all_pairs, nrow=2)
dimnames(payoff.mat) <- c(list(c("Alto", "Baixo"), c("Esquerda",  "Direita")))

# Plot 
kable(payoff.mat) %>%
  kable_styling() %>%
   add_header_above(c("","P2", ""))

```


