---
title: "Lista de exercícios 5"
author: "Manoel Galdino"
date: "2023-05-12"
output: pdf_document
---

```{r setup, include=FALSE}
knitr::opts_chunk$set(echo = TRUE)
```

Esta versão da lista está com os payoffs corrigidos da última questão.

1. Qual o equilíbrio de Nash em Estratégias Mistas (ENEM) do Dilema do Prisioneiro?

2. Qual o ENEM do jogo do Chicken?

3. Considere o seguinte jogo representado na forma estratégica:


```{r results = "asis", echo=FALSE}
library(knitr)
# Define Variables

# Assign Pairs
pair <- function(x,y) sprintf("(%d,%d)", x,y)
all_pairs <- c(pair(3,3), pair(3,3), pair(3,3), pair(3,3))
payoff.mat <- matrix(all_pairs, nrow=2, ncol=2)
dimnames(payoff.mat) <- c(list(c("Alto","Baixo"), c("Esquerda", "Centro")))
results = "asis"

# Plot 
kable(payoff.mat)

```

a) Existe algum equilíbrio de Nash em Estratégias Puras (ENEP)? Se sim, qual (ou quais)?
b) Quantos equilíbrios de Nash em estratégias mistas existem?

4. Considere o seguinte jogo representado na forma estratégica:


```{r results = "asis", echo=FALSE}
library(knitr)
# Define Variables

# Assign Pairs
pair <- function(x,y) sprintf("(%d,%d)", x,y)
all_pairs <- c(pair(4,4), pair(5,0), pair(0,-1), pair(0,5), pair(1,1), pair(0,0), pair(-1,0), pair(0,0), pair(1,1))
payoff.mat <- matrix(all_pairs, nrow=3, ncol=3)
dimnames(payoff.mat) <- c(list(c("A", "B", "C"), c("A", "B", "C")))
results = "asis"

# Plot 
kable(payoff.mat)

```

a) Existe algum equilíbrio de Nash em Estratégias Puras (ENEP)? Se sim, qual (ou quais)?
b) Existe ENEM em que os jogadores aleatorizam entre A e B? Explique.
c) Existe ENEM em que os jogadores aleatorizam entre B e c? Explique.

4. Uma funcionária (jogadora 1) que trabalha para uma chefe (jogadora 2) pode tanto trabalhar (T) quanto enrolar (E), enquanto sua chefe pode tanto monitorar a funcionária (M) quanto ignorá-la (I). Como em muitos relacionamentos entre funcionária e chefe, se a funcionária estiver trabalhando, a chefe prefere não monitorá-la, mas se a chefe não estiver monitorando, a funcionária prefere enrolar. A matriz de payoff abaixo representa uma situação como essa.

```{r results = "asis", echo=FALSE}
library(knitr)
# Define Variables

# Assign Pairs
pair <- function(x,y) sprintf("(%d,%d)", x,y)
all_pairs <- c(pair(1,1), pair(0,2), pair(1,2), pair(2,1))
payoff.mat <- matrix(all_pairs, nrow=2, ncol=2)
dimnames(payoff.mat) <- c(list(c("T","E"), c("M", "I")))
results = "asis"

# Plot 
kable(payoff.mat)

```

a) escreva a fução de melhor resposta de cada jogadora (isto é, para a jogadora 1, qual probabilidade $p$ ela deve escolher para cada possível escolha de probabilidade $q$ da jogadora 2).
b) qual o equilíbrio de Nash do jogo?

5. Duas jogadoras devem escolher entre três alternativas, a, b e c. As preferências do Jogadora 1 são dadas por a$\succeq b \succeq c$, enquanto as preferências do Jogador 2 são dadas por $c \succeq b \succeq a$. As regras são que a Jogadora 1 se move primeiro e pode vetar uma das três alternativas. Em seguida, a Jogadora 2 escolhe uma das duas alternativas restantes.

a. Modele isso como uma árvore de jogo em forma extensiva (escolha payoffs que representem as preferências).
b. Quantas (e quais) estratégias puras cada jogadora tem?
c. Qual o equilíbrio de Nash por indução para trás?

6. Câmara e Senado. É muito comun que analistas defendam que ter maioria na Câmara é mais importante do que no Senado, pois projetos de lei (pls) enviados pelo executivo em geral iniciam pela Câmara. Desconsiderando a possibilidade de veto do presidente da república para simplificar o jogo e desconsiderando as comissões, podemos modelar o que pode acontecer pera árvore do jogo na forma abaixo. Em resumo, a Câmara pode aprovar o pl original  (representado por A pl0), emendá-lo (E pl0) ou rejeitá-lo (o jogo acaba). Se a Câmara aprovar o pl original, vai para o Senado a versão do presidente. Se emendar, vai a versão emendada. O Senado pode então aprovar o pl que receber, emendá-lo ou rejeitá-lo. Se rejeitar ou aprovar (A pl-EC, de Aprovar pl emendado da Câmara) como veio da Câmara, o jogo acaba. Se emendar (E pl-EC), volta para a Câmara, que deve aprovar as alterações do Senado (A pl-S) ou aprovar o texto original (não pode emendá-lo novamente).

```{r results = "asis", echo=FALSE}
library(rgamer)

game2 <- extensive_form(
  players = list("Camara",
                 c(rep("Senado", 2), NA),
                 c(NA, "Camara", rep(NA, 2), "Camara", NA),
                 rep(NA, 4)),
  actions = list(c("A pl0", "E pl0", "Rejeita"), # segundo
                 c("A pl0", "E pl0", "Rejeita"), c("A pl-EC", "E pl-EC", "Rejeita pl-EC"), # senado
                 c("A pl-S", "A pl0"),
                 c("Aprova pl-EC-ES", "A pl0")),
  payoffs = list(Camara = c(2, -2, 2, 1, 2 ,1, -2, 1, -2),
                 Senado =  c(1, -1, 1, 1 ,1 ,1, -1, 1, -1)),
  direction = "horizontal")
```

Vamos supor que o pl original do presidente está situado na esquerda, a Câmara (eleitor mediano) prefere mais à direita, e o Senado mais ao centro (direita). Então, o pl original rende um payoff 2 para o presidente (que não está no jogo), -2 para a Câmara e -1 para o Senado. A versão emendada da Câmara gera -2 para o presidente, 1 para o Senado e 2 para a Câmara. Por fim, a emenda do Senado gera 2 para o Senado, 1 para a Cãmara e -1 para o presidente. Se o PL for rejeitado, prevalece o status quo, que rende -2 para o presidente, 2 para a Câmara e 1 para o Senado. Note que os payoffs são sempre: se o presidente ganha $x$, a Câmara ganha $-x$ e o Senado $-x +1$.

a) Qual o equilíbrio de Nash por indução para trás?
b) se o pl for rejeitado em qualquer momento e prevalecer o status quo, o presidente preferiria não ter enviado o pl em primeiro lugar. Ele deveria ter enviado o PL? Justifique sua resposta.
b) Suponha quatro cenários, em que o status quo gera a) -3, b) -1, c) 0 e d) 1 de payoff para o presidente. Ele deveria enviar um projeto de lei em algum dos possíveis cenários de status quo? Modifique a árvore do jogo para cada cenário, acha o equilíbrio de Nash por indução para trás e justifique sua resposta. Ps.: Novamente, se o PL for rejeitado, ele prefere não enviar o PL.